hr-HR: Sportska oprema > Rekreacija na otvorenom > Igre na otvorenom > Disk golf: Dodaci za disk golf; Torbe za disk golf; Košare za disk golf; Diskovi za disk golf; Kompleti za početnike za disk golf
it: Articoli sportivi > Ricreazione outdoor > Giochi all'aperto > Disc golf: Accessori da disc golf; Borse per disc golf; Cestelli per disc golf; Dischi da disc golf; Set base da disc golf
ro-RO: Articole sportive > Recreere în aer liber > Jocuri în aer liber > Discgolf: Accesorii pentru disc golf; Saci pentru discgolf; Coșuri pentru discgolf; Discuri pentru discgolf; Seturi de începători pentru disc golf
hu: Sportszerek > Szabadtéri kikapcsolódás > Szabadtéri játékok > Frizbigolf: Disc golf kiegészítők; Frizbigolftáskák; Frizbigolfkosarak; Frizbigolfkorongok; Disc golf kezdőkészletek
lt-LT: Sporto prekės > Poilsis lauke > Lauko žaidimai > Diskgolfas: Diskgolfo priedai; Diskgolfo reikmenų krepšiai; Diskgolfo krepšiai; Diskgolfo diskai; Diskgolfo pradžios rinkiniai
da: Sportsartikler > Friluftsliv > Udendørsspil > Discgolf: Tilbehør til disc golf; Discgolftasker; Discgolfkurve; Discgolf-skiver; Begyndersæt til disc golf
th: อุปกรณ์กีฬา > สันทนาการกลางแจ้ง > เกมกลางแจ้ง > ดิสก์กอล์ฟ: อุปกรณ์เสริมดิสก์กอล์ฟ; กระเป๋าสำหรับดิสก์กอล์ฟ; ตะกร้าของดิสก์กอล์ฟ; จานดิสก์กอล์ฟ; ชุดเริ่มต้นดิสก์กอล์ฟ
zh-CN: 体育用品 > 户外休闲 > 户外游戏 > 飞盘高尔夫: 飞盘高尔夫配件; 飞盘高尔夫飞盘包; 飞盘高尔夫目标篮; 飞盘高尔夫飞盘; 飞盘高尔夫入门套装
ko: 스포츠용품 > 야외 레크레이션 > 야외 놀이 > 디스크 골프: 디스크 골프 액세서리; 디스크 골프백; 디스크 골프 바스켓; 디스크 골프 디스크; 디스크 골프 스타터 세트
sk-SK: Športový tovar > Exteriérové rekreakčné športy > Exteriérové hry > Discgolf: Príslušenstvo pre discgolf; Tašky na discgolf; Koše na discgolf; Disky na discgolf; Začiatočnícke sady na discgolf
zh-TW: 體育用品 > 室外休閒 > 戶外遊戲 > 飛盤高爾夫: 飛盤高爾夫配件; 飛盤高爾夫袋; 飛盤高爾夫籃; 飛盤高爾夫飛盤; 飛盤高爾夫入門套組
cs: Sportovní potřeby > Outdoorové aktivity > Zahradní a venkovní hry > Discgolf: Příslušenství na discgolf; Tašky na discgolf; Košíky na discgolf; Disky na discgolf; Startovací sady na discgolf
pt-PT: Artigos de desporto > Atividades recreativas no exterior > Jogos de exterior > Disc Golf: Acessórios de golfe de disco; Sacos para Disc Golf; Cestos para Disc Golf; Discos de disc golf; Conjuntos de iniciação de golfe de disco
bg-BG: Спортни стоки > Спортни занимания на открито > Игри на открито > Диск голф: Аксесоари за диск голф; Чанти за диск голф; Кошници за диск голф; Дискове за диск голф; Стартови комплекти за диск голф
nl: Sportartikelen > Buitenrecreatie > Buitenspelen > Frisbeegolf: Discgolfaccessoires; Tassen voor frisbeegolf; Manden voor frisbeegolf; Discgolfschijven; Discgolf-startersets
fi: Urheilutarvikkeet > Ulkoharrasteet > Ulkopelit > Frisbeegolf: Frisbeegolftarvikkeet; Frisbeegolflaukut; Frisbeegolfkorit; Frisbeegolfin levyt; Frisbeegolfin aloitussetit
es: Equipamiento deportivo > Actividades al aire libre > Juegos al aire libre > Golf con disco: Accesorios de disc golf; Bolsas de golf con disco; Cestas de golf con disco; Discos para disc golf; Sets de principiante de disc golf
el: Αθλητικά είδη > Υπαίθριες δραστηριότητες αναψυχής > Παιχνίδια εξωτερικού χώρου > Γκολφ με δίσκο: Αξεσουάρ disc golf; Τσάντες για γκολφ με δίσκο; Καλάθια γκολφ με δίσκο; Δίσκοι γκολφ με δίσκο; Αρχικά σετ disc golf
pt-BR: Artigos esportivos > Atividades ao ar livre > Jogos ao ar livre > Golfe de discos: Acessórios para disc golf; Sacos para discos de golfe; Cestas para discos de golfe; Discos de disc golf; Conjuntos para iniciantes em disc golf
pl: Sprzęt sportowy > Rekreacja na świeżym powietrzu > Gry na świeżym powietrzu > Dysk golf: Akcesoria do disc golfa; Torby do dysk golfa; Kosze do dysk golfa; Dyski do disc golfa; Zestawy startowe do disc golfa
tr: Spor Malzemeleri > Açık Hava Etkinlikleri > Açık Hava Sporları > Disc Golf: Disk golf aksesuarları; Disc Golf Çantaları; Disc Golf Potaları; Disc Golf Diskleri; Disk golf başlangıç setleri
en: Sporting Goods > Outdoor Recreation > Outdoor Games > Disc Golf: Disc Golf Accessories; Disc Golf Bags; Disc Golf Baskets; Disc Golf Discs; Disc Golf Starter Sets
ja: スポーツ用品 > 屋外レクリエーション > 屋外ゲーム > ディスクゴルフ: ディスクゴルフアクセサリー; ディスクゴルフバック; ディスクゴルフ用バスケット; ディスクゴルフ用ディスク; ディスクゴルフスターターセット
de: Sportartikel > Outdoor-Aktivitäten > Spiele im Freien > Discgolf: Disc-Golf-Zubehör; Discgolf-Taschen; Discgolf-Fangkörbe; Disc-Golf-Scheiben; Disc-Golf-Startersets
sv: Sportartiklar > Utomhusaktiviteter > Utomhuslek > Frisbeegolf: Tillbehör till discgolf; Frisbeegolfpåsar; Frisbeegolfkorgar; Frisbeegolfdiscar; Nybörjarset för discgolf
nb: Sportsutstyr > Friluftsliv > Utendørsspill > Frisbeegolf: Tilbehør til diskgolf; Vesker til frisbeegolf; Kurver til frisbeegolf; Frisbeegolf-sendeplater; Startsett for diskgolf
sl-SI: Športna oprema > Rekreacija na prostem > Igre na prostem > Disk golf: Dodatki za disk golf; Vreče za disk golf; Koši za disk golf; Diski za disc golf; Začetni kompleti za disk golf
vi: Dụng cụ thể thao > Giải trí ngoài trời > Trò chơi ngoài trời > Disc Golf: Phụ kiện ném đĩa golf; Túi đựng đĩa ném; Khung rổ chơi disc golf; Đĩa Disc Golf; Bộ ném đĩa golf cho người mới
ru: Спортивные товары > Активный отдых на открытом воздухе > Игры на открытом воздухе > Диск-гольф: Аксессуары для диск-гольфа; Сумки для диск-гольфа; Корзины для диск-гольфа; Диски для диск-гольфа; Стартовые наборы для диск-гольфа
fr: Équipements sportifs > Loisirs de plein air > Jeux d'extérieur > Disque golf: Accessoires de disc golf; Sacs de disque golf; Paniers de disque golf; Disques de disque golf; Kits pour débutants en disc golf